【裁判字號】    90,易,1800
【裁判日期】    900531
【裁判案由】    妨害公務
【裁判全文】
臺灣高雄地方法院刑事判決                          九十年度易字第一八號
    公  訴  人  臺灣高雄地方法院檢察署檢察官
    被      告  乙○○
右列被告因妨害公務案件，經檢察官提起公訴（九十年度偵字第一八○○號），本院
判決如左：
    主  文
乙○○對於公務員依法執行職務時，施強暴，處拘役伍拾日，如易科罰金，以參佰元
折算壹日。
    事  實
一、乙○○有恐嚇、詐欺、違反麻醉藥品管理條例前科，素行不佳；於九十年一月二
    十九日當日，高雄縣警察局旗山分局警員沈志龍、陳保田、蘇吉利三人執行十時
    至二十二時之肅槍肅竊等專案勤務。於下午三時許，開車巡邏行經高雄縣杉林鄉
    ○○路月眉橋上時，有民眾上前檢舉有人於月眉橋上交易毒品，沈志龍、陳保田
    、蘇吉利三人乃駕車趨前查緝，適乙○○駕駛丙○○所有之車牌號碼ＯＴＡ—○
    八六號重型機車，後載丙○○，途經高雄縣杉林鄉○○路月眉橋東三百公尺處，
    因形跡可疑，經該警員表明身分，上前欲攔檢盤查時，乙○○竟拒絕接受警方盤
    查，加速逃逸，而撞及路邊交通圓錐路障及電線杆，（此時致丙○○摔倒頸部受
    傷），並竄入附近巷內。乙○○竟基於妨害公務之犯意，隨手持路旁取得之竹竿
    一支（長約二公尺、兩端斜尖）對依法執行勤務之警員沈志龍、陳保田、蘇吉利
    三人臉頸部、胸部等處刺出攻擊，當場對於執行職務之公務員施以強暴行為，妨
    害警方依法執行查緝取締之職務。嗣為沈志龍開槍示警並擊中其大腿後始停止其
    攻擊行為，並扣得當場施暴所用之竹竿一支。於制服乙○○後，警員並於摔倒之
    上開機車旁扣得第一級毒品海洛因一包（另案由公訴人偵辦）。
二、案經高雄縣警察局旗山分局報告報請臺灣高雄地方法院檢察署檢察官偵查起訴。
    理  由
一、訊據被告乙○○矢口否認有右揭妨害公務犯行，辯稱：伊沒打警察，警察沒穿制
    服也沒出示證件，伊被擊中腿部，警員亂開槍云云；惟查，右揭犯罪事實業據證
    人甲○○○○到庭證述「當時執行肅槍肅毒肅竊勤務，在月眉橋附近巡邏時，有
    民眾報案說有人在賣毒品，我們才過去查，該地區民眾對我們都很熟悉，我們開
    車過來，在右後方我出示識別證，丙○○看到識別證就說有警察，被告回頭看一
    下就騎機車加速逃跑，我說警察，叫他們停車，他們沒停，後座的人摔下來，衣
    服包一包毒品，乙○○跑到巷內，在屋後拿長竹竿用刺擊方式攻擊我，罵我們是
    在追什麼意思的，我記得自己被刺到臉額部還有左胸，幾下不清楚，是隔天才發
    現有一點點傷」等語明確，核與證人丙○○於警訊中供述「... 當時警方人員出
    示證件表示停車檢查，我有看到，便叫鈍仔（被告自承為其外號）說「警察」，
    但鈍仔拒絕臨檢加速油門逃逸，在逃逸時不慎撞到路旁交通錐，我當時只聽到撞
    及聲機車便倒下，我不知何處受傷，等救護車來，... 查獲之海洛因是鈍仔放在
    我機車踏板上，不是我的」等語之事實相符，復有竹竿一支扣案可資佐證，事證
    明確，被告所辯純係卸責之詞、不足採信，犯行堪以認定。
二、核被告所為，係犯刑法第一百三十五條第一項之妨害公務罪。爰審酌被告有不良
    前科，有台灣高等法院刑案資料查註記錄表為憑，僅因逃逸取締，竟妨害警員執
    行公務，業已侵害國家公務之執行，且犯後態度不佳，不思悔悟，等一切情狀，
    量處如主文所示之刑，又按中華民國九十年一月四日修正，同年月十日經總統公
    布施行之刑法第四十一條規定：「犯最重本刑為五年以下有期徒刑以下之刑之罪
    ，而受六個月以下有期徒刑或拘役之宣告，因身體、教育、職業、家庭之關係或
    其他正當事由，執行顯有困難者，得以一元以上三元以下折算一日，易科罰金。
    但確因不執行所宣告之刑，難收矯正之效，或難以維持法秩序者，不在此限。」
    因刑法第一百三十五條第一項該罪之法定刑最重本刑為三年，本屬得易科罰金之
    罪，但因新法加有但書之規定，對被告而言，較屬不利，依刑法第二條第一項但
    書規定，本院仍依修正前之規定，諭知易科罰金之折算標準。另扣案竹竿為被告
    隨手拾撿，非被告所有，本院爰不加以宣告沒收。
據上論斷，應依刑事訴訟法第二百九十九條第一項前段，刑法第二條第一項但書、第
一百三十五條第一項、修正前第四十一條，罰金罰鍰提高標準條例第一條前段、第二
條，判決如主文。
本案經檢察官陳宗吟到庭執行職務
中    華    民    國      九十      年      五      月      三十一      日
                                    臺灣高雄地方法院刑事第三庭
                                        法  官  簡  志  瑩
右正本證明與原本無異。
如不服本判決，應於判決送達後十日內，向本院提出上訴狀。
                                        書記官  林  宜  正
中    華    民    國      九十      年      五      月      三十一      日
附錄論罪科刑法條：
刑法第一百三十五條第一項：
對於公務員依法執行職務時，施強暴脅迫者，處三年以下有期徒刑、拘役或三百元以
下罰金。


司法院資訊處製作；財團法人民間司法改革基金會備份。
